【裁判字號】    99,抗,714
【裁判日期】    990527
【裁判案由】    確定訴訟費用額
【裁判全文】
臺灣高等法院民事裁定                   99年度抗字第714號
抗  告  人  台灣省石門農田水利會
法定代理人  甲○○
上列抗告人因與相對人乙○○間確定訴訟費用額事件，對於中華
民國99年3月31日臺灣桃園地方法院99年度聲字第293號所為裁定
提起抗告，本院裁定如下：
    主      文
抗告駁回。
抗告費用由抗告人負擔。
    理      由
一、原裁定意旨略以：「聲請人（即本件之抗告人）與相對人間
    請求拆屋還地等事件，經本院98年度訴字第448號判決確定
    ，第一審訴訟費用應由相對人負擔22%（下稱本案確定判決
    ，該訴訟稱本案訴訟）。相對人應賠償聲請人之訴訟費用額
    ，依原裁定所附計算書確定為如主文所示金額，並加給自裁
    定送達翌日起至清償日止按法定利率即年息5%計算之利息。
    」等語。
二、抗告意旨略以：「抗告人對相對人請求返還土地之本案訴訟
    係獲得全部勝訴判決，訴訟費用應全部由相對人負擔。抗告
    人提起之本案訴訟原有被告9人，經抗告人撤回除相對人外
    之其餘被告，依全體被告9人計算相對人應負擔全部訴訟費
    用之比例為22%，其中第一審裁判費新臺幣（下同）11,197
    元應全部由相對人負擔，原裁定竟僅命相對人負擔第一審裁
    判費之22%，爰請求廢棄原裁定。」等語。
三、按「原告撤回其訴者，訴訟費用由原告負擔。」、「法院未
    於訴訟費用之裁判確定其費用額者，第一審受訴法院於該裁
    判有執行力後，應依聲請並得依職權以裁定確定之。」，民
    事訴訟法第83條第1項前段、第91條第1項定有明文。又民事
    訴訟法第91條第1項之裁定程序，僅在審究有求償權之一造
    當事人所開列之費用項目，及其提出支付費用之計算書等證
    據，是否屬於訴訟費用之範圍，以確定應負擔訴訟費用之他
    造當事人所應賠償其訴訟費用之數額。至訴訟費用究應由何
    人負擔？按何比例負擔？悉依命負擔訴訟費用之確定裁判主
    文定之，不容於確定訴訟費用額之程序中，更為不同之酌定
    （最高法院98年度台抗字第705號裁定意旨參照）。
四、經查，抗告人與相對人間返還土地等事件，經原法院98年度
    訴字第488號判決確定，其第一審訴訟費用由相對人負擔22%
    ，餘由抗告人負擔，業據本院依職權調卷查明屬實。又抗告
    人於本案訴訟中撤回除相對人以外其餘被告之訴訟，僅請求
    相對人拆屋還地，並經原法院於民國（下同）98年9月23日
    當庭諭知「本件經測量及原告（即抗告人）為一部撤回後，
    訴訟標的價額核定為1,021,109元，應徵第一審裁判費11,19
    7元，原告有何意見？」，經抗告人當庭表示「沒有意見。
    」（見本案訴訟卷第98頁），另抗告人支出之測量費9,800
    元，亦有抗告人提出繳費收據聯附卷可憑（見原法院卷第
    4-5頁），原裁定以此計算相對人應負擔之訴訟費用額22%為
    4,619元，經核並無違誤。抗告意旨稱：抗告人於本案訴訟
    中撤回對其餘被告之請求，依全體被告9人計算相對人應負
    擔全部訴訟費用之比例為22%，故第一審裁判費11,197元應
    全部由相對人負擔云云，惟查，抗告人於本案訴訟中撤回對
    其餘被告之請求，依民事訴訟法第83條第1項前段，撤回部
    分之訴訟費用應由抗告人負擔，至本案確定判決之訴訟費用
    應由何人負擔及按何比例負擔，則依命負擔訴訟費用之本案
    確定判決主文定之，不容於確定訴訟費用額之程序中，更為
    不同之酌定，抗告意旨主張本案確定判決之訴訟費用應由相
    對人負擔全部云云，指摘原裁定不當，求予廢棄，為無理由
    ，應予駁回。
五、據上論結，本件抗告為無理由，爰裁定如主文。
中    華    民    國    99    年    5     月    27    日
                    民事第十三庭
                          審判長法  官  蕭艿菁
                                法  官  楊絮雲
                                法  官  周舒雁
正本係照原本作成。
不得再抗告。
中    華    民    國    99    年    5     月    28    日
                              書記官  秦仲芳

司法院資訊處製作；財團法人民間司法改革基金會備份。
